【裁判字號】    87,易,2616
【裁判日期】    890531
【裁判案由】    詐欺
【裁判全文】
臺灣臺北地方法院刑事判決              八十七年度易字第二六一六號
    公  訴  人  丙○○
    選任辯護人  廖湖中
右列被告因詐欺案件，經檢察官提起公訴（八十七年度偵字第二二號），及移送併辦
（八十八年度偵字第二六五四號），本院判決如左：
    主      文
丙○○連續意圖為自己不法之所有，以詐術使人將本人之物交付，處有期徒刑壹年陸
月。
    事      實
丙○○係台北縣新店市○○路一九二號十五樓馥麗企業有限公司之負責人，竟基於概
括之犯意竟圖為自己不法之所有，於民國八十六年四、五月間，向楊逸，堯己○○佯
稱其公司擁有小型成衣廠，專門承包學校制服及運動服之製作，並已取得如附表所示
之台北市立仁愛國中等五所學校之制服、運動服承包權，因公司之資金不足，而邀約
戊○○、己○○入夥，竟欲藉此而套取其二人之資金，使戊○○、己○○不知有詐而
陷於錯誤，分別交付如附表所示之押標金，布料、毛衣背心、書包之費用以及工資等
合計新台幣（下同）五百八十萬零七百六十四元予丙○○，其中關於押標金部分，原
先承包台北市立仁愛國中八十六年學年度冬夏季制服之押標金分別應為二十一萬元及
十八萬元，惟丙○○始終未曾繳交十八萬元之夏季制服押標金予該校員生消費消費合
作社，欲隱瞞此事實，而向戊○○、己○○詐稱該校八十六學年度之冬夏制服之押標
金共為三十九萬元，而於八十六年四月十八日及同年五月七日分別向戊○○、己○○
收取二十一萬元及十八萬元之押標金。其次，有關馥麗公司續約承作台北市立信義國
中八十六學年度冬夏季運動服部分，因校員生消費合作社於馥麗公司承作該校八十五
學年度之校服所支付之押標金六萬二千元未退還予馥麗公司，而移作八十六學年度冬
夏運動服之押標金，從而馥麗公司於續約承作該校八十六學年度之冬夏季運動服時，
本無需再交付押標金，丙○○亦隱瞞此一事實，而於八十六年四月三十日以押標金名
義向己○○詐得八萬元。嗣丙○○再以今園排骨便當甚為有名，銷路亦好，一定會賺
錢，其負責人楊健華已出資一百五十萬元等花言巧語，於八十七年七月十八日邀約乙○○、蔡義勇各出資五十萬元，使胡國琪不知有詐陷錯誤而交付鄭征男簽發台灣北區
郵政管理局帳號0000000－0，票號Ｅ0000000，八十七年七月十八日
到期，面額五十萬元之支票一紙並經乙○○背書當日兌現予丙○○。旋經戊○○依約
向各個學校收取貨款時，丙○○一再以學校遲延付款推拖，並拒絕支付請款發票，直
至八十六年九月發現丙○○已私下領取貨款一百八十七萬二千四百二十八元後始受編
。乙○○因交款後不見動靜，經查知蔡義勇、楊健華並未投資情事，始知受騙。案經
戊○○、乙○○分別訴請台灣台北地方法院檢察署檢察官偵查起訴及移送併辦。
    理      由
一、訊據被告矢否認有右揭詐欺犯行；辯稱：本件是三方民事合夥糾葛，並非刑事詐
    欺問題，錢他們都領走了，我沒詐欺等語。然查，右揭事實，業據告訴人戊○○
    之配偶即指定代理人甲○○、乙○○分別指訴綦詳，並經證人己○○、丁○○、
    蔡演昇、楊健華、蔡義勇、游麗華證述無訛；復有認證書、押標金收據、支領單
    、本票、授權書、合約書、日記帳、執行命令、契約書、支票各影本在卷足憑，
    被告詐欺犯意甚為明確，所辯純係卸責之詞，不足憑信，犯行洵堪認定。
二、核被告所為，係犯刑法第三百三十九條第一項之詐欺取財罪；其多次犯行，時間
    接緊，罪名相同，顯係基於概括犯意為之為連續犯，應以一罪論並加重其刑。爰
    審酌被告犯罪之動機、手段、犯罪後之態度等一切情狀，量處如主文所示之刑，
    以示懲儆。
據上論斷，應依刑事訴訟法第三百四十三條、第二百九十九條第一項前段、刑法第五
十五條、第三百三十九條第一項，罰金罰鍰提高標準條例第一條前段，判決如主文。
中      華      民      國      八十九      年    五      月   三十一   日
                                      臺灣臺北地方法院刑事第七庭
                                          法  官  范  仁  動
右正本證明與原本無異。
如不服本判決，應於判決送達後十日內，向本院提出上訴狀。
                                          書記官  王  黎  輝
中      華      民      國      八十九      年    六      月      二    日
附錄本案論罪科刑法條全文
刑法第三百三十九條第一項
意圖為自己或第三人不法之所有，以詐術使人將本人或第三人之物交付者，處五年以
下有期徒刑、拘役或科或併科一千元以下罰金。（罰金已提高為十倍）


司法院資訊處製作；財團法人民間司法改革基金會備份。
